# Explorative Analyse

## Daten einlesen
```{r input, echo = TRUE}
df <- read.table('../data/03-1_aeh(m).txt', header = T)

str(df)

head(df)
tail(df, n = 3)
```

## Klassenbildung

Sturges' Formel
$$
k = \log_2 n + 1
$$

## H채ufigkeistverteilungen
```{r table, echo = T}
head(df$FILLER)

attach(df)
str(FILLER)

table(FILLER)

table(FILLER) / length(FILLER)

prop.table(table(FILLER))

cumsum(table(FILLER))
```


## Kuchendiagramme

```{r piechart, echo = TRUE}
pie(table(FILLER))
```


## Balkendiagramme

```{r barplot, echo = T}
barplot(table(FILLER))
barplot(table(FILLER),
        main = 'Unser Balkendiagramm',
        # ylim
        # xlim
        col = c('red', 'green', 'blue'),
        names.arg = c('Aeh', 'Aehm', 'Volle Stille')
        )

```


## Histogramme
```{r hist, echo = T} 
hist(LAENGE, breaks = c(200,350, 800, 1600))
```

## Hausaufgabe

* Ein Dataframe mit Wortl채ngen und jeweiligen Wortformen aus einer XML-Datei erstellen.
* Eine gruppierte Datenreihe aus den rohen Daten konstruieren, die die Frequenzen ber체cksichtigt
  (welcher Datentyp ist das?).
* Diese H채ufigkeitsverteilung mit einem Histogramm und einem Balkendiagramm darstellen.
* Ein Balkendiagramm mit der Bibliothek `ggplot2` mit denselben Daten erstellen (oder mindestens versuchen).
