---
title: "Binäre logistische Regression"
author: "Andrei Beliankou"
date: "01/27/2015"
output: html_document
---
========================================================

# Einleitung

Binäre logistische Regression ist ein Klassifikationsverfahren. Dies beschreibt den Zusammenhang
von stetigen (kontinuierlichen) Prädiktorvariablen und einer binären (nominalen) Ausgangsvariable.


## Binäre logistische Regression mit einem binären Prädiktor

``` {r}
binges <- read.table('binges.csv', header = T, sep = ',')
sample(binges)
```

```{r}
binges.table <- table(binges)
binges.table
```

```{r}
chisq.test(binges.table)
```

```{r}
plot(binges)
```

```{r}
results <- glm(binges$binges ~ binges$gender, family = binomial)
summary(results)
```

## Binäre logistische Regression mit einem stetigen Prädiktor

```{r}
retention <- read.table('retention.csv', header = T, sep = ',')
head(retention)
```

```{r}
plot(retention)
```

```{r}
results <- glm(retention$Retention ~ retention$HSGPA, family = binomial)
summary(results)
```

```{r}
predicted <- results$fitted.values
plot(retention$HSGPA, predicted, type = 'p')
```


## Aufgaben
- extrahieren Sie aus einem Text Angaben zu den Wortlängen in Buchstaben;
- bestimmen Sie für jedes Wort, ob es um eine synsemantische oder autosemantische
  Wortart geht;
- finden Sie ein ein passendes logistisches Regressionsmodell für diese Daten;
- bestimmen Sie, ob der Zusammenhang zwischen der Funktion und der Länge besteht. 

## Quellen

  - Gries 2008, S. 284-294
  - Gries 2013, S. 293-316
  - Pace 2012, S. 201-207
